zh-CN: 五金/硬件 > 工具 > 锯 > 曲线锯: C 形臂式曲线锯; 平行臂式曲线锯
ro-RO: Feronerie > Unelte > Ferăstraie > Ferăstraie de traforaj: Ferăstraie de traforaj cu braț în C; Ferăstraie de traforaj cu brațe paralele
bg-BG: Железария > Инструменти > Триони > Контурни триони: Контурни триони със С-образно рамо; Контурни триони с паралелно рамо
nb: Maskinvare > Verktøy > Sager > Dekupørsager: Dekupørsager med C-arm; Figursager
lt-LT: Techninė įranga > Įrankiai > Pjūklai > Siaurapjūklinės staklės: Siaurapjūklinės staklės su C formos svirtimi; Siaurapjūklinės staklės su lygiagrečiomis svirtimis
ko: 철물 > 도구 > 톱 > 원형톱: C암 원형톱; 평행암 원형톱
th: ฮาร์ดแวร์ > เครื่องมือ > เลื่อย > เครื่องเลื่อยฉลุ: เครื่องเลื่อยฉลุแบบแขนโค้ง; เครื่องเลื่อยฉลุแบบแขนขนาน
vi: Phần cứng > Công cụ > Cưa > Cưa cuộn: Máy cưa cuộn khung chữ C; Máy cưa cuộn khung song song
sv: Metallprodukter > Verktyg > Sågar > Kontursågar: C-arm-kontursågar; Parallellarm-kontursågar
hu: Hardver > Szerszámok > Fűrészek > Görgős fűrészek: C-karú görgős fűrészek; Párhuzamos karú görgős fűrészek
pt-BR: Ferragens > Ferramentas > Serras > Serras de recortes de bancada: Serras helicoidais de braço C; Serras helicoidais de braço paralelo
hr-HR: Željezarija > Alati > Pile > Pile za rezbarenje: Pile za rezbarenje s C-krakom; Pile za rezbarenje s paralelnim krakom
it: Articoli di ferramenta > Utensili > Seghe, seghetti > Seghetti da traforo: Seghe da traforo con braccio a C; Seghe da traforo con braccio parallelo
ja: DIY用品 > 工具 > のこぎり > 糸のこ盤: Cアーム糸のこ盤; 平行アーム糸のこ盤
el: Υλικά κατασκευών > Εργαλεία > Πριόνια > Καμπυλότομα πριόνια: Καμπυλότομα πριόνια με βραχίονα C; Καμπυλότομα πριόνια παράλληλου βραχίονα
fi: Rakentaminen > Työkalut > Sahat > Lehtisahat: C-varrelliset levysahat; Vastavarrelliset levysahat
cs: Kutilství a řemeslo > Nářadí a nástroje > Pily > Lupínkové pily: Lupínkové vyřezávací pily; Lupínkové pily s paralelním ramenem
tr: Hırdavat > Aletler > Testereler > Oyma Testereleri: C Kollu Oyma Testereleri; Paralel Kollu Oyma Testereleri
sl-SI: Gradbena oprema > Orodja > Žage > Dekupirne žage: Dekupirne žage s C-roko; Dekupirne žage z vzporednimi rokami
sk-SK: Náradie > Nástroje > Píly > Píly s radiálnym ramenom: Píly s ramenom v tvare C; Píly s paralelným ramenom
ru: Оборудование и технические изделия > Инструменты > Пилы и пильные станки > Лобзиковые станки: Лобзиковые станки с С-образной рамой; Лобзиковые станки с параллельными рамами
nl: Bouwmaterialen > Gereedschap > Zagen > Figuurzaagmachines: Figuurzaagmachines met C-arm; Figuurzaagmachines met parallele arm
pt-PT: Equipamento > Ferramentas > Serras > Serras pendulares: Serras pendulares com braço em C; Serras pendulares com braço paralelo
en: Hardware > Tools > Saws > Scroll Saws: C-Arm Scroll Saws; Parallel-Arm Scroll Saws
da: Isenkram > Redskaber > Save > Løvsave: Løvsave med C-arm; Løvsave med parallel-arm
de: Heimwerkerbedarf > Werkzeuge > Sägen > Dekupiersägen: Dekupiersägen mit C-Öffnung; Dekupiersägen mit Parallelarm
zh-TW: 硬體 > 工具 > 鋸子 > 線鋸機: C 型線鋸; 平行線鋸
es: Bricolaje > Herramientas > Sierras > Sierras de calar: Sierras de calar con brazo en C; Sierras de calar de brazos paralelos
fr: Quincaillerie > Outils > Scies > Scies à chantourner: Scies à chantourner à bras en C; Scies à chantourner à bras parallèles
pl: Sprzęt > Narzędzia > Piły > Pilarki taśmowe: Piły wyrzynarki z ramieniem C; Piły wyrzynarki z ramieniem równoległym